【裁判字號】    90,易,2259
【裁判日期】    900830
【裁判案由】    竊盜
【裁判全文】
臺灣臺中地方法院刑事判決                          九十年度易字第二二五九號
    公  訴  人  臺灣臺中地方法院檢察署檢察官
    被      告  乙○○
右列被告因竊盜案件，經檢察官提起公訴（九十年度偵字第一○八九七號），及移送
併辦（九十年偵字第一二七八五號），本院判決如左：
    主  文
乙○○連續攜帶兇器竊盜，累犯，處有期徒刑壹年。
扣案之小銼刀、鑰匙各壹支，沒收。
    事  實
一、乙○○曾因竊盜案件經本院判處有期徒刑七月確定，甫於民國八十七年十月二十
    三日執行完畢，竟仍不知悔改，又基於為自己不法之所有之概括犯意，先於九十
    年六月十六日下午十五時許，在台中市○○路黎明東街一一０號前，持預藏並為
    其所有，客觀上具有危險性，可供作為兇器之小銼刀一把，撬開停置於該處原懸
    掛ＤＥ─七二三八號車牌之自用小客車（原為黃郁洋所有由丙○○持用，於九十
    年六月六日上午七時許，在台中市南屯區○○○街與公益路交叉口附近為不詳姓
    名、年籍之人竊取後，為不詳姓名之人持有之）車門，進入車內接通電門。準備
    將該車駛離之際，尚未啟動即為警發現可疑，上前盤查，而予查獲，致未得逞，
    並扣得小銼刀一支。又於九十年七月十八日上午六時許，在台中市南屯區○○○
    路旁，以其所有之鑰匙一支，開啟車門，竊取甲○○所有之車牌號碼ＨＧ－八九
    五五號自用小客車一部，得手後將之駛離；並隨即於隔二條街外之路旁，利用該
    部ＨＧ－八九五五號自用小客車上之隨車工具，亦屬客觀上具有危險性，可供作
    為兇器使用之螺絲起子一支，攜以竊取停置路旁為丁○○所有之Ｂ五－一一○六
    號自用小客車上之二面車牌，再將該二面車牌改懸掛於原懸掛ＨＧ－八九五五號
    車牌之自用小客車上。嗣於同日上午十一時許，乙○○駕駛該部已改懸Ｂ五－一
    一○六號車牌之自用小客車，行經台中縣大肚鄉○○路○段五七五巷底時，為警
    當場查獲，並扣得其所有供前揭於同日竊取他人自用小客車所用之鑰匙一支。
二、案經台中市警察局第五分局報請臺灣臺中地方法院檢察署檢察官偵查起訴，即由
    台中縣警察局烏日分局報請臺灣臺中地方法院檢察署檢察官偵查移請併案審理。
    理  由
一、右開事實，業據被告乙○○迭於警訊及偵、審中坦承不諱，分別核與被害人丙○
    ○、甲○○與丁○○等於警訊中所指述之情節大致相符，並有贓物（認領）保管
    收據三紙、台中縣警察局烏日分局追分派出所警員楊文斌與隊員蘇錦修共同出具
    之職務報告、車輛車牌失竊作業－查獲車輛認可資料各一紙、車籍作業系統－查
    詢認可資料二紙與照片共七幀附卷，及小銼刀與鑰匙各一支扣案可資佐證。本件
    事證明確，被告犯行堪以認定。
二、被告先後竊取他人財物，及攜帶客觀上具有危險性，可供作兇器使用之小銼刀、
    螺絲起子等工具行竊財物，核係犯刑法第三百二十條第一項之竊盜與同法第三百
    二十一條第一項第三款之攜帶兇器竊盜罪。其前開竊取ＤＥ─七二三八號自用小
    客車之犯行，係於準備將該車駛離之際，尚未啟動即為警發現，致未得逞，乃已
    著手於犯罪行為之實行而不遂，為未遂犯。又被告先後所為三次竊盜行為（一次
    未遂、二次既遂），時間緊接，手法相同，顯係基於概括之犯意為之，是為連續
    犯，應依刑法第五十六條之規定以一加重竊盜既遂罪論，並加重其刑。而被告前
    揭於九十年七月十八日之竊盜犯行部分雖未據公訴人提起公訴，惟因此部分與已
    起訴部分，具有連續犯之裁判上一罪關係，為起訴效力所及，本院自應併予審理
    。又被告前曾因竊盜案件，經本院判處有期徒刑七月確定，甫於八十七年十月二
    十三日執行完畢，有台灣台中地方法院檢察署刑案資料查註紀錄表及台灣高等法
    院被告全國前案紀錄表各一件在卷可參，其於有期徒刑執行完畢後五年以內再犯
    本件有期徒刑以上之罪，是為累犯，應依刑法第四十七條規定遞加重其刑。爰審
    酌被告之素行、本件犯罪之動機、目的、手段、方法、所竊得財物之價值、與所
    生危害及犯罪後之態度等一切情狀，量處如主文所示之刑，以資懲儆。扣案之小
    銼刀、鑰匙各一支，均為被告所有供犯罪所用之物，依法併予宣告沒收。
據上論斷，應依刑事訴訟法第二百九十九條第一項前段，刑法第五十六條、第三百二
十一條第一項第三款、第四十七條、第三十八條第一項第二款，判決如主文。
中      華      民      國      九十      年      八    月      三十    日
                                臺灣臺中地方法院刑事第三庭
                                        法  官  張  智  雄
右正本證明與原本無異。
如不服本判決，應於判決送達後十日內向本院提出上訴狀，上訴於臺灣高等法院臺中
分院( 須附繕本 )。
                                        書記官
中      華      民      國      九十      年      九    月        四    日
附錄：本案論罪科刑法條
刑法第三百二十條
意圖為自己或第三人不法之所有，而竊取他人之動產者，為竊盜罪，處五年以下有期
徒刑、拘役或五百元以下罰金。
意圖為自己或第三人不法之利益，而竊佔他人之不動產者，依前項之規定處斷。
前二項之未遂犯罰之。
刑法第三百二十一條
犯竊盜罪而有左列情形之一者，處六月以上五年以下有期徒刑
一  於夜間侵入住宅或有人居住之建築物、船艦，或隱匿其內而犯之者。
二  毀越門扇、牆垣或其他安全設備而犯之者。
三  攜帶兇器而犯之者。
四  結夥三人以上而犯之者。
五  乘火災、水災或其他災害之際而犯之者。
六  在車站、埠頭而犯之者。
前項之未遂犯罰之。


司法院資訊處製作；財團法人民間司法改革基金會備份。
